【裁判字號】    91,訴,1668
【裁判日期】    920130
【裁判案由】    毒品危害防制條例
【裁判全文】
臺灣桃園地方法院刑事判決                        九十一年度訴字第一六六八號
    公  訴  人  臺灣桃園地方法院檢察署檢察官
    被      告  甲○○  男  三.
右列被告因違反毒品危害防制條例案件，經檢察官提起公訴（九十一年度毒偵緝字第
三三二號），本院判決如左︰
    主  文
甲○○連續施用第一級毒品，累犯，處有期徒刑玖月。又連續施用第二級毒品，累犯
，處有期徒刑陸月。扣案之第二級毒品安非他命壹包（驗餘淨重零點零伍零貳克）沒
收銷燬之；扣案之安非他命吸食器壹組沒收。應執行有期徒刑壹年貳月。扣案之第二
級毒品安非他命壹包（驗餘淨重零點零伍零貳克）沒收銷燬之；扣案之安非他命吸食
器壹組沒收。
    事  實
一、甲○○前於民國八十六年間因違反麻醉藥品管理條例案件，經本院判處有期徒刑
    六月，如易科罰金以三百元折算一日確定，於八十六年八月二十八日易科罰金執
    行完畢。復因施用毒品案件，經本院裁定（八十七年毒聲字第二三五二號）送觀
    察、勒戒後，認無繼續施用毒品傾向，經台灣桃園地方法院檢察署檢察官於八十
    七年十一月四日，以八十七年度偵字第一五八二四號不起訴處分確定，猶不知悔
    改，復又基於施用第一級毒品海洛因之概括犯意，自九十年一月五日起至同年四
    月二十六日止，連續在桃園縣中壢市某不詳處所，非法施用海洛因多次。復基於
    施用第二級毒品安非他命之概括犯意，自同年三月間某日起至同年四月二十六日
    止，連續在桃園縣中壢市某不詳處所，非法施用安非他命多次。為警於九十年一
    月八日晚間十一時五十分許，在桃園縣中壢市○○路一九三巷二十八之四號二樓
    張素鈴住處當場查獲，並扣得張素鈴所有海洛因殘渣袋三個、及在現場之莊育坤
    身上查出海洛因殘渣袋一個（張素鈴、莊育坤所涉施用毒品部分，另由檢察官偵
    辦）。另於同年四月二十八日下午五時四十分許，為警在甲○○與其女友張素鈴
    共居之桃園縣中壢市○○○路○段四十五號二樓租住處當場查獲，並扣得安非他
    命一包（淨重０．０六六八克，取樣０．０一六六克，驗餘淨重０．０五０二克
    ），及其所有供其施用安非他命所用之吸食器一組。經本院依聲請再以九十年毒
    聲字第二五四三號裁定送觀察、勒戒，因認有繼續施用毒品傾向，再經本院以九
    十一年毒聲字第二九０九號裁定令入戒治處所施以強制戒治。
二、案經桃園縣警察局及該局平鎮分局移送臺灣桃園地方法院檢察署檢察官偵查起訴
    。
    理  由
一、右揭事實，業據被告甲○○於本院審理時供認不諱，而被告於九十年一月九日為
    警查獲後所採集之尿液，送請鑑驗結果，呈嗎啡陽性反應，有桃園縣衛生局九十
    年二月二十三日不法藥物尿液檢定書乙紙在卷可佐，另於九十年四月二十八日為
    警查獲時採集尿液送請鑑驗結果，亦呈嗎啡及甲基安非他命陽性反應，有桃園縣
    衛生局九十年五月十六日不法藥物尿液檢定書一份附卷可稽，而扣案之白色顆粒
    一包，經送請鑑定結果認含有甲基安非他命成分（淨重０．０六六八克，取樣０
    ．０一六六克，驗餘淨重０．０五０二克），有國防部憲兵司令部刑事鑑識中心
    九十一年十二月十九日（九一）綱得字第一七二三０號鑑驗通知書一份在卷足佐
    ，復有前述安非他命一包及安非他命吸食器一組扣案可憑，堪認被告自承有於前
    開時、地施用海洛因及安非他命之自白與事實相符，自得採為有罪判決之依據。
    次查被告於九十年四月二十八日為警查獲之安非他命及安非他命吸食器一組，係
    在被告與其女友張素鈴所共居之中壢市○○○路○段四十五號二樓租屋處之房間
    內化粧台桌上及床頭櫃所查獲等情，業據被告甲○○及證人張素鈴分別於警訊時
    供認不諱，而查前開住處既為被告甲○○及張素鈴所共居，房間內之化粧台及床
    頭櫃又屬個人私密空間，衡情應無由他人任意置放物品之可能，稽以被告甲○○
    及證人張素鈴均自承有施用安非他命之習慣，從而，前開在房間化粧台及床頭櫃
    所查獲之安非他命及安非他命吸食器，顯為被告所有或被告與其女友張素鈴共同
    所有，且係供渠等施用安非他命所用，被告事後改稱前開住處係伊朋友住處，扣
    案之安非他命及吸食器都是伊朋友的云云，及證人張素鈴所稱不知安非他命及吸
    食器係何人所有云云，顯屬卸責及迴護之詞，均不足採信。末查被告甲○○前因
    施用毒品案件，經本院裁定送觀察、勒戒後，認無繼續施用毒品傾向，經台灣桃
    園地方法院檢察署檢察官於八十七年十一月四日，以八十七年度偵字第一五八二
    四號不起訴處分確定，復因本件施用毒品案件，經本院裁定送觀察、勒戒，因認
    有繼續施用毒品傾向，再經本院裁定令入戒治處所施以強制戒治等情，有卷附台
    灣桃園地方法院檢察署刑案資料查註紀錄表、臺灣高等法院被告全國前案紀錄表
    、不起訴處分書及各裁定可按，其於五年內二犯毒品危害防制條例第十條第一、
    二項之罪甚明，事證明確，被告犯行洵堪認定，應依法論科。
二、核被告甲○○所為，係犯毒品危害防制條例第十條第一項之施用第一級毒品罪，
    及同條例第十條第二項之施用第二級毒品罪。被告施用第一、二級毒品前之持有
    第一、二級毒品行為，本應以持有論，惟持有後進而施用，其持有之低度行為應
    被施用之高度行為所吸收，故不再論其非法持有第一、二級毒品罪。被告多次施
    用第一級毒品海洛因及第二級毒品安非他命犯行，均時間緊接，方法相同，復均
    觸犯構成要件相同之罪名，均顯係基於概括犯意為之，依連續犯規定各論以一罪
    ，並依法加重其刑。所犯上開二罪，犯意各別，行為不同，應分論併罰。查被告
    前於八十六年間因違反麻醉藥品管理條例案件，經本院判處有期徒刑六月，如易
    科罰金以三百元折算一日確定，於八十六年八月二十八日易科罰金執行完畢，有
    卷附台灣桃園地方法院檢察署刑案資料查註紀錄表、台灣高等法院被告全國前案
    紀錄表可按，其受有期徒刑之執行完畢後，五年以內再犯有期徒刑以上之罪，為
    累犯，依法遞加重其刑。爰審酌被告前有多次前科，素行不良，且甫於八十七年
    間經執行觀察、勒戒處分，猶不知悔改，仍有繼續施用毒品之行為，顯見其意志
    不堅，惟施用毒品係自戕之行為，尚無害及他人併其犯後坦承犯行，態度良好等
    一切情狀，量處如主文所示之刑，並定應執行之刑。扣案之第二級毒品安非他命
    一包（淨重０．０六六八克，取樣０．０一六六克，驗餘淨重０．０五０二克）
    ，為查獲之毒品，應依毒品危害防制條例第十八條第一項前段沒收銷燬之。扣案
    之安非他命吸食器一組，為被告所有且係供其施用安非他命所用之物，應依刑法
    第三十八條第一項第二款規定宣告沒收。另扣案之海洛因殘渣袋共四個，分別為
    張素鈴及莊育坤所有，業據該二人於警訊時供證甚明，且該二人另由檢察官偵辦
    涉犯施用毒品之罪嫌，為免證據滅失，上開殘渣袋不宜於本件併為宣告沒收，附
    此敘明。
三、公訴意旨另認被告自前開不起訴處分後翌日起至九十年一月四日止亦有施用海洛
    因，及自前開不起訴處分翌日起至九十年三月間某日被告施用安非他命前止復亦
    有施用安非他命，因認被告前開犯行亦涉有毒品危害防制條例第十條第一項及第
    二項之罪嫌。然查被告於本院審理時僅自承有自九十年一月五日起至同年四月二
    十六日止施用海洛因，及自九十年三月間某日起至九十年四月二十六日止施用安
    非他命之犯行，此外並查無其他證據證明被告確有於公訴人所指前開期間有施用
    海洛因及安非他命之犯行，惟公訴意旨認此部分與前揭論罪科刑之施用第一級毒
    品罪及施用第二級毒品罪間有連續犯之關係，屬裁判上之一罪，爰不另為無罪之
    諭知。
據上論斷，應依刑事訴訟法第二百九十九條第一項前段，毒品危害防制條例第十條第
一項、第二項、第十八條第一項前段，刑法第十一條前段、第五十六條、第四十七條
、第三十八條第一項第二款、第五十一條第五款，判決如主文。
本案經檢察官鍾和憲到庭執行職務。
中      華      民      國      九十二      年      一    月    三十    日
                                台灣桃園地方法院刑事第三庭
                                    法  官  林惠霞
右正本證明與原本無異。
如不服本判決，應於判決送達後十日內向本院提出上訴狀。
                                    書記官  吳仁心
中      華      民      國      九十二    年      一      月     三十   日
附錄本案論罪科刑法條全文：
毒品危害防制條例第十條第一項：
  施用第一級毒品者，處六月以上五年以下有期徒刑。
  施用第二級毒品者，處三年以下有期徒刑。


司法院資訊處製作；財團法人民間司法改革基金會備份。
